臺灣高等法院刑事裁定
109年度抗字第991號
抗  告  人
即  受刑人  馮輝石



上列抗告人即受刑人因聲請定其應執行刑案件，不服臺灣桃園地
方法院中華民國109年5月20日裁定（109年度聲字第1706號），
提起抗告，本院裁定如下：
    主  文
抗告駁回。                                              
    理  由
一、原裁定意旨略以：抗告人即受刑人馮輝石已向檢察官提出聲
    請定其附表所示各罪之應執行刑，有受刑人聲請定應執行刑
    調查表在卷可查，依刑法第50條第2 項規定，審酌本件有管
    轄權，且如附表編號3至6所示之罪確係在附表編號1、2所示
    之判決確定日期前所犯等情，有卷附裁判書及本院被告前案
    紀錄表等件在卷可考，認本件聲請於法相符，應予准許，並
    衡酌附表所示各罪均為施用毒品犯罪，而施用毒品者均有相
    當程度之成癮性及心理依賴，應側重以適當之醫學治療及心
    理矯治處遇，以及各罪態樣、手段、所侵害法益、責任非難
    程度及犯罪時間，再斟酌受刑人犯數罪所反應之人格特性，
    暨權衡各罪之法律目的、多數犯罪責任遞減、罪刑相當原則
    及相關刑事政策，為整體評價後，定應執行之刑為有期徒刑
    2年7月等語。
二、抗告意旨略以：施用毒品罪具有成癮性、持續施用之特質，
    是刑罰應著重於戒除毒癮，其所為均為施用毒品之自傷行為
    ，且於一定時間密接為之，請審酌上情，從輕酌定應執行刑
    云云。
三、按數罪併罰之定應執行之刑，係出於刑罰經濟與責罰相當之
    考量，並非予以犯罪行為人或受刑人不當之利益，為一種特
    別的量刑過程，相較於刑法第57條所定科刑時應審酌之事項
    係對一般犯罪行為之裁量，定應執行刑之宣告，乃對犯罪行
    為人本身及所犯各罪之總檢視，除應考量行為人所犯數罪反
    應出之人格特性，並應權衡審酌行為人之責任與整體刑法目
    的及相關刑事政策，在量刑權之法律拘束性原則下，依刑法
    第51條第5款之規定，採限制加重原則，以宣告各刑中之最
    長期為下限，各刑合併之刑期為上限，但最長不得逾三十年
    ，資為量刑自由裁量權之外部界限，並應受法秩序理念規範
    之比例原則、平等原則、責罰相當原則、重複評價禁止原則
    等自由裁量權之內部抽象價值要求界限之支配，使以輕重得
    宜，罰當其責，俾符合法律授與裁量權之目的，以區別數罪
    併罰與單純數罪之不同，兼顧刑罰衡平原則。個案之裁量判
    斷，除非有全然喪失權衡意義或其裁量行使顯然有違比例、
    平等諸原則之裁量權濫用之情形，否則縱屬犯罪類型雷同，
    仍不得將不同案件裁量之行使比附援引為本案之量刑輕重比
    較，以視為判斷法官本於依法獨立審判之授權所為之量情裁
    奪有否裁量濫用之情事。此與所謂相同事務應為相同處理，
    始符合比例原則與平等原則之概念，迥然有別（最高法院10
    0年度台上字第21號裁判要旨參照）。又關於刑之量定，係
    實體法上賦予法院得為自由裁量之事項，倘其未有逾越法律
    所規定之範圍，或濫用其權限，即不得任意指摘為違法（最
    高法院75年度台上字第7033號判例參照）。
四、經查：受刑人犯如附表所示各罪，先後經法院判決確定在案
    ，有各判決書、本院被告前案紀錄表在卷可稽，經檢察官依
    受刑人之請求聲請定應執行之刑，並經原審審核卷證結果，
    認其聲請為正當，詳敘其量刑之理由後，依刑事訴訟法第47
    7條第1 項、刑法第50條第2項、第53條、第51條第5款等規
    定，定應執行刑為有期徒刑2年7月。經核原審所定應執行刑
    分別係各宣告刑中刑期最長之有期徒刑9月以上，各刑合併
    之有期徒刑3年6月以下之範圍內，並未逾越刑法第51條第5
    款之界限，復未較先前曾定應執行刑直接加計結果更為不利
    （附表編號1、2所示之罪，前經原審法院108年度聲字第446
    5號裁定應執行有期徒刑10 月；附表編號3至5所示之罪，前
    經原審法院108年度審訴字第2131號判決應執行有期徒刑1年
    8月，兩者加計後與附表其他各罪合計刑期為2年11 月），
    並無違裁量權之內部性界限，核屬法院裁量職權之適法行使
    ，尚無不合。抗告意旨雖以其他個案裁定主張原裁定定刑過
    重云云，惟原審已審酌受刑人所犯各罪之罪質、侵害法益、
    犯罪情節、對其犯罪應予之整體評價等情狀，且未逾越法律
    所規定之範圍，亦無明顯過重而違背比例原則之情形；況數
    罪併罰之定應執行之刑，係出於刑罰經濟與責罰相當之考量
    ，並非予以犯罪行為人或受刑人不當之利益，不同案件之犯
    罪態樣、情節輕重、行為惡性、反社會人格程度均不相同，
    自無從任意比附攀引他案之量刑結果。是受刑人執前詞指摘
    原裁定不當，自無可採。
五、綜上，本件抗告為無理由，應予駁回。
據上論斷，應依刑事訴訟法第412條，裁定如主文。 
中　　華　　民　　國　　109 　年　　6 　　月　　30　　日
                  刑事第二十二庭審判長法　官  洪于智
                                      法　官  陳銘壎
                                      法　官  汪怡君
以上正本證明與原本無異。
如不服本裁定，應於收受送達後五日內向本院提出再抗告狀。
                                      書記官  賴怡孜　　
中　　華　　民　　國　　109 　年　　6 　　月　　30　　日
附表：（臺灣桃園地方檢察署，下稱桃園地檢）
　　　
　　　
　　　
　　　
　
編號  1 2 3 罪名  毒品危害防制條例 毒品危害防制條例 毒品危害防制條例 宣告刑  有期徒刑7月 有期徒刑5月 有期徒刑9月 犯罪  日期  107年12月27日 107年12月27日 107年1月17日 偵查機關年度案號  桃園地檢108年度毒偵字第357號   桃園地檢108年度撤緩毒偵字第539、540、541號 最後事實審 法院 臺灣桃園地方法院 臺灣桃園地方法院 臺灣桃園地方法院  案號 108年度審訴字第584號 108年度審訴字第584號 108年度審訴字第2131號  判決日期 108年6月26日 108年6月26日 109年2月10日 確定判決 法院 臺灣桃園地方法院 臺灣桃園地方法院 臺灣桃園地方法院  案號 108年度審訴字第584號 108年度審訴字第584號 108年度審訴字第2131號  確定日期 108年7月22日 108年7月22日 109年3月17日 備註  桃園地檢108年度執字第12957號 桃園地檢108年度執字第12958號 桃園地檢109年度執字第5491號   編號1至2部分前經臺灣桃園地方法院108年度聲字第4465號裁定應執行有期徒刑10月  編號3至5部分前經臺灣桃園地方地院108年度審訴字第2131號判決應執行有期徒刑1年8月 

編號  4 5 6 罪名  毒品危害防制條例 毒品危害防制條例 毒品危害防制條例 宣告刑  有期徒刑8月 有期徒刑8月 有期徒刑5月 犯罪  日期  107年3月14日 107年3月16日晚間19時40分為警採尿時起回溯26小時內某時 107年3月14日 偵查機關年度案號  桃園地檢108年度撤緩毒偵字第539、540、541號   最  後事實審 法院 臺灣桃園地方法院 臺灣桃園地方法院 臺灣桃園地方法院  案號 108年度審訴字第2131號 108年度審訴字第2131號 108年度審訴字第2131號  判決日期 109年2月10日 109年2月10日 109年2月10日 確定判決 法院 臺灣桃園地方法院 臺灣桃園地方法院 臺灣桃園地方法院  案號 108年度審訴字第2131號 108年度審訴字第2131號 108年度審訴字第2131號  確定日期 109年3月17日 109年3月17日 109年3月17日 備註  桃園地檢109年度執字第5491號  桃園地檢109年度執字第5492號